臺灣高等法院民事判決
                                      107年度上字第989號
上  訴  人  孫懷璠  


訴訟代理人  孫達德  
上  訴  人  許銘德  
視同上訴人  夏瑞韓  
訴訟代理人  黃建勳  
            黃筱鈞  
視同上訴人  林周瑞貞
訴訟代理人  許淑美  
視同上訴人  孫瑞鵲  
訴訟代理人  林墻    
視同上訴人  賴賢德（即賴郭素卿之承受訴訟人）

訴訟代理人  賴蘭君  
視同上訴人  游璟蕓（即游清煥之承當訴訟人）

            王忠平  

上列  六人
共      同
訴訟代理人  孫隆賢    律師
            張雯芳    律師     
視同上訴人  楊吳癸  
訴訟代理人  楊異凡  
視同上訴人  劉國華  
            張志珮  
            陳仁光  

被  上訴人  李國典  
            李國瑞  

上列當事人間請求分割共有物事件，上訴人對於中華民國107年5
月25日臺灣桃園地方法院102年度訴字第1503號第一審判決提起
上訴，本院於109年3月3日言詞辯論終結，判決如下：
    主      文
原判決廢棄。
兩造共有坐落於桃園市○○區○○段○○○○○號土地應分割為如附圖二
所示，即編號1116（0）部分由視同上訴人楊吳癸取得；編號111
6（1）部分由視同上訴人劉國華取得；編號1116（2 ）部分由視
同上訴人張志珮取得；編號1116（3）部分由上訴人許銘德取得
；編號1116（4）部分由視同上訴人王忠平取得；編號1116（5）
部分由視同上訴人夏瑞韓取得；編號1116（6）部分由視同上訴
人賴賢德取得；編號1116（7）部分由視同上訴人游璟蕓取得；
編號1116（8）部分由視同上訴人陳仁光取得；編號1116（9）部
分由視同上訴人孫瑞鵲取得；編號1116（10）、（12）部分由被
上訴人取得，並按應有部分各二分之一比例維持共有；編號1116
（11）、（15）部分由上訴人孫懷璠取得；編號11
16（13）部分由兩造按附表一所示應有部分比例維持共有；編號
1116（14）部分由視同上訴人林周瑞貞取得。
上訴人許銘德、視同上訴人王忠平、夏瑞韓、賴賢德、游璟蕓、
陳仁光、孫瑞鵲應補償上訴人孫懷璠、視同上訴人楊吳癸、劉國
華、張志珮、林周瑞貞、被上訴人如附表二所示金額。
第一、二審訴訟費用由兩造各按附表一所示「應有部分」欄比例
負擔。
    事實及理由
一、程序方面：
（一）按共有物之分割，於共有人全體有法律上之利害關係，須
      共有人全體始得為之，故請求分割共有物之訴，屬於民事
      訴訟法第56條第1項所稱訴訟標的，對於共同訴訟之各人
      必須合一確定者，共同訴訟人甲對於第二審判決提起上訴
      ，係為有利益於共同訴訟人乙之行為，依同條項第1款之
      規定，其效力及於共同訴訟人乙，自應列共同訴訟人乙亦
      為上訴人（最高法院42年台上字第318號判例參照）。本
      件雖僅上訴人提起上訴，惟依上說明，其上訴效力應及於
      同造共有人王忠平、夏瑞韓、賴賢德、游璟蕓、陳仁光
      、孫瑞鵲、楊吳癸、劉國華、張志珮、林周瑞貞等人，爰
      併列該等人為視同上訴人（下合稱視同上訴人，單指一人
      時則逕稱其名）。
（二）第按游清煥於民國107年6月3日死亡，經原審於108年3月1
      8日裁定由遺囑執行人游宏立承受訴訟後，游璟蕓於108年
      12月9日具狀聲明承當訴訟，並檢具戶籍謄本、土地登記
      謄本為證（見本院卷一第207、208頁；卷二第13頁至24頁
      ；又游璟蕓上開書狀雖記載：其為游清煥之繼承人，而表
      明承受訴訟等語，惟其游璟蕓係依遺贈關係而取得關於系
      爭土地之應有部分，應屬繼受游清煥關於本件訴訟標的法
      律關係之人，爰核其真意為聲請承當訴訟），被上訴人復
      未具狀表示不同意，應予准許。
（三）本件被上訴人經合法通知，未於言詞辯論期日到場，核無
      民事訴訟法第386條所列各款之情形，爰依上訴人聲請，
      由其一造辯論而為判決。
二、被上訴人未於言詞辯論期日到庭，亦未於本院審理時提出任
    何書狀或為陳述，惟據其於原審之陳述略謂：
    坐落於桃園市○○區○○段○0000號土地（下稱系爭土地）為兩
    造所共有，應有部分比例如附表一「應有部分」欄所示，其
    上有13戶獨立建號之建物存在（如附表一「受分歸取得之附
    圖編號土地（其中建物建號）」欄所示）。兩造對系爭土地
    不能協議分割，系爭土地又無因物之使用目的不能分割，或
    約定不分割之情事，為使土地充分利用，爰依民法第823條
    、第824條規定，請求按現有地上物之坐落分割系爭土地。
    又附圖二編號1116（13）為同區華勛街419巷巷道（下稱系
    爭巷道），同意由兩造依原有應有部分比例維持共有。至附
    圖編號1116（15）部分僅孫懷璠可使用，應分歸由其取得，
    並應按每平方公尺新臺幣（下同）80,424元之鑑定價格為金
    錢找補等語。
三、許銘德則以：
    系爭土地目前仍受套繪限制，且依原審依現有地上物之坐落
    分割，可能出現部分住戶實際分割之面積超出建蔽率60%之
    現象。又依現有地上物之坐落為分割，各分割土地因條件不
    同，將影響土地之價值，原審以系爭土地分割前之土地價值
    每平方公尺80,424元作為金錢補償之依據有失公平等語置辯
    。並上訴聲明：（一）原判決廢棄；（二）被上訴人在第一
    審之訴駁回。
四、孫懷璠則以：
    系爭土地屬建築法第11條第1項及內政部75年6月4日台內營
    字第398154號函所稱之法定空地，原則上不得分割、移轉、
    重複使用。原審未調查系爭土地有無法定空地及該法定空地
    可否分割，顯有應調查之事項而未予調查之違誤。又其同意
    取得附圖二編號1116（15)土地分割，但無須為其規劃出入
    口，是關於附圖二編號1116（11）下方與編號1116（13）鄰
    接部分無需分歸其取得。另原審以每平方公尺80,424元作為
    金錢補償之依據，此為系爭土地分割前完整土地之價值，而
    系爭土地分割後，各共有人分得之土地之價值將因各土地條
    件上之差異而不同，是原審以每平方公尺80,424元作為金錢
    補償之依據，顯屬率斷、有失公平等語置辯。並上訴聲明：
    （一）原判決廢棄；（二）被上訴人在第一審之訴駁回。
五、視同上訴人部分：
（一）劉國華則以：附圖二編號1116（15）土地於其並無用處，
      但如其他共有人同意共有該土地，其亦無意見等語。
（二）張志珮、楊吳癸則以：附圖二編號1116（15）土地長久以
      均由孫懷璠占用，將該土地分歸由孫懷璠取得，應屬合理
      。又渠等同意本院囑託之鑑定結果等語。
（三）陳仁光未於言詞辯論期日到庭，亦未於本院審理時提出任
      何書狀或為陳述，惟據其於原審之陳述略謂：同意以附圖
      二分割方案，附圖編號1116（13）維持共有沒有意見等語
      。
（四）王忠平、夏瑞韓、賴賢德、游璟蕓、孫瑞鵲、林周瑞貞（
      下稱王忠平等）則以：
      本件應探求各共有人當初購買房地及建商出售之買賣真意
      、因建商漏未分割之共有物性質，並權衡評估各共有人間
      之利益、利害關係，以實際分割獲得之土地面積多於土地
      所有權狀持分面積者，補償予其他分割所得土地面積小於
      持分面積者，始符合各共有人間之公平。而各共有人購買
      房地之真意，已將房屋下基地納入買賣價格考量，本件補
      償金額計算自以原審計算之方式，即按同一土地單價基準
      ，依面積增減計算補償數額，不再重複評價各共有人買賣
      時已考量之各房屋坐落基地之臨路與否、坐落基地大小、
      發展性等價值因素，最符合共有人間之公平。退萬步言，
      若認應依分割後之各宗土地單價計算分得土地價值及補償
      金額，則應以實際分割獲得之土地面積多於土地所有權狀
      持分面積者，按其分割後實際多得部分坐落位置之土地價
      格計算其應補償之數額，並就該數額比例補償予其他分割
      所得土地面積小於持分面積者，又土地由同一人分得並使
      用，自應合併估算其價值等語置辯。
六、按各共有人，除法令另有規定或因物之使用目的不能分割或
    契約訂有不分割之期限外，得隨時請求分割共有物；共有物
    之分割，依共有人協議之方法行之，分割之方法不能協議決
    定者，法院得因任何共有人之聲請，以原物分配於各共有人
    ，民法第823條第1項、第824條第1項、第2項第1款分別定有
    明文。本件系爭土地（面積1966.63平方公尺）為兩造按附
    表一「應有部分」欄所示比例維持共有，業據被上訴人提出
    系爭土地登記謄本為證（見原審卷一第77頁至80頁），而被
    上訴人主張兩造就系爭土地並無訂立不分割之特約，且就分
    割方法又無法獲得一致之協議，此為上訴人所不否認，則系
    爭土地除有無不能分割外，被上訴人訴請裁判分割系爭土地
    ，即無不合。許銘德、孫懷璠雖抗辯系爭土地中含有若干法
    定空地，依法不得分割云云，惟本院向桃園市中壢地政事務
    所函詢結果，該所以107年10月12日中地測字第1070018635
    號函復稱：「……二、按建築基地法定空地分割辦法第5條規
    定『申請建築基地法定空地分割，應檢附直轄市、縣市主管
    建築機關准予分割之證明文件。實施建築管理前或民國60年
    12月22日建築法修正前建造完成之建築基地，其申請分割者
    ，得以土地登記規則第70條第2項所列文件辦理。』、同辦法
    第6條『建築基地之土地經法院判決分割確定，申請人檢附法
    院確定判決書申辦分割時，地政機關應依法院判決辦理。』
    ，先予敘明。三、查旨揭地號土地依桃園市政府土地使用分
    區線上查詢及證明核發系統查為『都市計畫內住宅區』，係屬
    建築用地，依上開規定，該土地上已有登記建築物且依法申
    請建築使用執照，應依據上開辦法第5條規定檢附縣市主管
    機關法定空地分割證明或法院確定判決書始得辦理土地分割
    。」等語（見本院卷一第147頁），顯見系爭土地內縱有若
    干法定空地，仍得為裁判分割，堪認系爭土地並無不能分割
    之情，許銘德、孫懷璠此部分抗辯，洵無足採。
七、次按分割共有物之訴，應由法院斟酌當事人之聲明、共有物
    之使用現況、共有物之性質、經濟效用及全體共有人之利益
    等事項，依職權為適當之分配。經查：
（一）訴外人莊錫邦建築師前受託於系爭土地上規劃興建13間地
      上物，經建築完成並於77年3月4日保存登記為同段第1016
      號至第1026號、第1028號、第1029號建物，現由兩造分別
      取各該建物之所有權〔惟附圖編號1116（8）土地上之建物
      ，所有權人為陳仁光之同胞手足陳仁貴〕等情，此有上開
      建物登記謄本為證（見原審卷一第31頁至49頁）。又，原
      審於102年11月27日會同兩造及地政人員履勘系爭土地，
      並囑請地政人員就兩造現占用系爭土地之位置及其面積予
      以測量結果，詳如附圖一，亦有原審102年11月27日勘驗
      筆錄可稽（見原審卷一第208、209頁）。而附圖二所示分
      割方案（即原審判決附圖分割方案），業據孫懷璠以外之
      共有人所不反對（見本院卷一第394頁至第397頁），本院
      核諸附圖一、二分割方案，除附圖二編號1116（12）及（
      11）下方與（12）、（13）相鄰部分、暨（13）部分〔即
      相當於附圖一編號1116（M）、（N）〕土地部分現分別為
      空地〔關於附圖一編號1116（O）、（M）部分之占有使用
      情形，後敘之〕及系爭巷道外，附圖二其餘編號土地，現
      各為兩造共有人占有使用，且其上分別坐落有第1016號至
      第1026號、第1028號、第1029號建物，堪認被上訴人所提
      出之附圖二方案符合兩造使用現況。
（二）又按分割共有物，以消滅共有關係為目的。法院裁判分割
      共土地時，除因該土地內部分土地之使用目的不能分割，
      或部分共有人仍願維持其共有關係，應就該部分土地不予
      分割或准該部分共有人成立新共有關係外，應將土地分配
      於各共有人單獨所有（最高法院84年度台上字第2104號裁
      判意旨參照）。孫懷璠雖抗辯：應採附圖一之方案等語〔
      按上訴人孫懷璠於本院108年11月12日行言詞辯論程序時
      陳述：無須將關於附圖二編號1116（11）下方與編號1116
      （13）鄰接部分分歸其取得，關於其出入口部分自行解決
      等語（見本院卷一第394頁），顯然係贊成附圖一之方案〕
      ，然附圖二分割方案與附圖一方案之差異，在於將附圖一
      編號1116（M）部分亦分歸兩造共有，而附圖一編號1116
      （M）部分現雖為空地，但孫懷璠與被上訴人現於編號111
      6（M）與系爭巷道鄰接處設有圍牆、鐵門，一般人無法通
      行，業據原審於105年2月18日會同兩造履勘現場無誤，並
      有照片數幀為證（見原審卷二第163頁至179頁），顯見附
      圖一編號1116（M）部分土地現確為孫懷璠、被上訴人占
      有使用，則將該部分土地分歸由孫懷璠、被上訴人取得，
      應無不合。再者，被上訴人、許銘德及視同上訴人均無意
      就此部分維持共有關係，揆諸上開裁判意旨，孫懷璠所提
      分割方法亦非允當方案。此外，孫懷璠並未提出其他關於
      依附圖二分割方案予以分配結果，將對其就系爭土地之利
      用、經濟價值等造成重大損害或不利益之情事，是以本院
      斟酌上開情事，認依附圖二所示之方案為分割，應符合兩
      造當事人之利益，爰將系爭土地合併分割為如附圖二所示
      分割方案。
（三）以原物為分配時，如共有人中有未受分配，或不能按其應
      有部分受分配者，以金錢補償之，民法第824條第3項規定
      可稽。又共有物之原物分割，依民法第825條規定觀之，
      係各共有人就存在於共有物全部之應有部分互相移轉，使
      各共有人取得各自分得部分之單獨所有權。故原物分割而
      應以金錢為補償者，倘分得價值較高及分得價值較低之共
      有人均為多數時，該每一分得價值較高之共有人即應就其
      補償金額對於分得價值較低之共有人全體為補償，並依各
      該短少部分之比例，定其給付金額，方符共有物原物分割
      為共有物應有部分互相移轉之本旨（最高法院85年台上字
      第2676號判例意旨參照）。本件附圖二所示分割方案，經
      本院囑請天下不動產估價師聯合事務所就附圖二編號1116
      （13）部分以外（按該編號部分，由兩造按原有應有部分
      比例共有，故無鑑價之必要）各編號土地〔下簡稱（13）
      以外編號土地〕鑑定結果〔其中，關於附圖二編號（10）、
      （12）及（11）、（15）部分，原係分別估價，嗣經鑑定
      人於本院109年2月10日行準備程序時證述時，當庭更正為
      合併估價，並各估定為每平方公尺60,450元、56,420元，
      見本院卷一第255頁及外放不動產估價報告書、卷二第120
      頁〕，詳如附表一「鑑價結果」欄所示。而（13）以外編
      號土地總值合計為135,379,453元，兩造按各應有部分比
      例計算其原應得分配之價值，詳如附表一之「個人應分配
      之價值」欄所示，再以該二欄相較結果，許銘德、王忠平
      、夏瑞韓、賴賢德、游璟蕓、陳仁光、孫瑞鵲顯然逾越其
      應受分配之價值，孫懷璠、楊吳癸、劉國華、張志珮、林
      周瑞貞、被上訴人則有短少受分配價值之情，揆諸上開法
      文及裁判意旨，許銘德、王忠平、夏瑞韓、賴賢德、游璟
      蕓、陳仁光、孫瑞鵲自應按附表二所示金額補償予孫懷璠
      、楊吳癸、劉國華、張志珮、林周瑞貞、被上訴人。
（四）王忠平等雖抗辯：渠等當初向建商買受占用部分之土地時
      ，已因面臨主要聯絡道路而以較高價格取得，是應以原判
      決按每平方公尺80,424元為判斷補償標準，或以實際分割
      獲得之土地面積多於土地所有權狀持分面積者，按其分割
      後實際多得部分坐落位置之土地價格計算其應補償之數額
      ，並就該數額比例補償予其他分割所得土地面積小於持分
      面積者等語，惟： 
    1.同一區段內各宗土地之價值，因個別面積、土地形狀、寬
      深度比、臨路情況、道路種類、土地規劃潛力、使用效益
      等情況差異而有所影響，業據鑑定人詳述於其以108年8月
      30日天查估字第108083001號函檢送之不動產估價報告書
      （見該報告第20頁），本院審認系爭土地面積達1,966.63
      平方公尺，依上訴人提出系爭土地空照圖顯示（見本院卷
      二第125頁），週邊道路雖有華仁一街、華勛街、系爭巷
      道、華勛街419巷7弄等道路，然華仁一街、華勛街為主要
      幹道，衡諸一般經驗法則，系爭土地中臨近上開主要幹道
      部分之價值應高於非主要幹道之系爭巷道、華勛街419巷7
      弄。況，（13）以外編號土地，經鑑定人依前述因素個別
      分析結果，各編號土地之每平方公尺單價確有顯著之差異
      （詳如附表一「分割後每筆土地單價」欄），此外，張志
      珮於本院108年11月12日行言詞辯程序時亦陳述：當初建
      商出賣系爭土地時，亦區分三種價格等語（見本院卷一第
      397頁），益見系爭土地內各宗分割區塊，確有價值不一
      之情，是以系爭土地公告地價或分割前單一價格作為應否
      補償共有人之標準，顯不足採。
    2.又依前揭張志珮之陳述，各共有人關於系爭土地應有部分
      之取得價格或有不同，然所謂應有部分，係指共有人對共
      有物所有權所得行使權利之比例，且係平均存在於共有物
      上，各共有人間除所持比例不同而就其關於共有物利用所
      得利益之數額分配上有所影響外，各共有人關於應有部分
      之權利行使不因取得價格不同而有任何差異。再者，承前
      （三）裁判意旨所述，原物分割並非單純以共有人是否按
      應有部分比例取得共有物之面積為斷，尚應比較各共有人
      分別單獨取得部分之價值是否顯有差異，是縱共有人中有
      未按應有部分比例取得足額之面積者，如該分歸取得部分
      之價值，已逾其按應有部分比例計算應得之價值者，該共
      有人仍不得依上開法文請求他共有人為補償或拒絕為他共
      有人提出補償。是王忠平等上開抗辯，洵屬無據。
八、綜上所述，被上訴人訴請裁判分割系爭土地，為有理由，應
    分割為如附圖二所示，許銘德、王忠平、夏瑞韓、賴賢德、
    游璟蕓、陳仁光、孫瑞鵲並應按附表二所示金額補償予楊吳
    癸、劉國華、張志珮、孫懷璠、林周瑞貞、被上訴人。原審
    不察，未審究附圖二編號1116（13）以外各編號土地價值因
    個別面積、土地形狀、寬深度比、臨路情況等項差異而有所
    不同，遽以每平方公尺80,424元為判斷各共有人應否受補償
    之標準，容有未洽，上訴意旨指摘原判決判斷不當、求為廢
    棄改判，並無不合，爰判決如主文第一至三項所示。又本件
    係因共有物分割之事件涉訟，共有人均蒙其利，由敗訴當事
    人負擔訴訟費用顯失公平，爰酌量情形，依民事訴訟法第80
    條之1，命兩造各按其應有部分比例分擔訴訟費用。末以，
    本件為判決基礎之事證已臻明確，本院經逐一審酌兩造歷審
    所提其餘攻擊、防禦方法及援用之證據，均與前開論斷結果
    無礙，爰不再逐一論述，附此敘明。
據上論結，本件上訴為有理由，判決如主文。
中　　華　　民　　國   109    年    3     月    17    日
                     民事第十七庭
                         審判長法  官 黃雯惠
                               法  官 賴秀蘭
                               法  官 石有為
正本係照原本作成。
如不服本判決，應於收受送達後20日內向本院提出上訴書狀，其
未表明上訴理由者，應於提出上訴後20日內向本院補提理由書狀
（均須按他造當事人之人數附繕本）上訴時應提出委任律師或具
有律師資格之人之委任狀；委任有律師資格者，另應附具律師資
格證書及釋明委任人與受任人有民事訴訟法第466 條之1第1項但
書或第2項（詳附註）所定關係之釋明文書影本。如委任律師提
起上訴者，應一併繳納上訴審裁判費。
中　　華　　民　　國   109    年    3     月    18    日
　　　　　　　　　　　　　
                                書記官 何幸崇
附註：
民事訴訟法第466條之1（第1項、第2項）：
對於第二審判決上訴，上訴人應委任律師為訴訟代理人。但上訴
人或其法定代理人具有律師資格者，不在此限。
上訴人之配偶、三親等內之血親、二親等內之姻親，或上訴人為
法人、中央或地方機關時，其所屬專任人員具有律師資格並經法
院認為適當者，亦得為第三審訴訟代理人。
                  
附表一
編號                                                            共有人                                                          應有部分                                                    受分歸取得附圖二編號土地（其上建物建號）                                                     分割後每筆土地單價（元／平方公尺）     　                          鑑價結果價﹝元；未含1116（13) ﹞       （1）     　　⑴                            個人應分配之價值 （元） 　（2) 　　⑵                                  差額（元；小數點以下無條件進位）      (1)-(2)=(3)⑶        1                   楊吳癸            547/10000          1116（0）（桃園市○○區○○○街00號）        72,540            6,374,090               7,405,256.08        -1,031,167          2                   劉國華            479/10000          1116（1）（桃園市○○區○○○街00號）          72,540            6,306,628               6,484,675.80        -178,048          3                   張志珮            479/10000          1116（2）（桃園市○○區○○○街00號）          72,540            6,306,628               6,484,675.80        -178,048          4                   許銘德            613/10000          1116（3）（桃園市○○區○○○街00號）          72,540            9,578,182               8,298,760.47        +1,279,422          5                   王忠平            943/10000          1116（4）（桃園市○○區○○街000號）          87,048            15,570,276            12,766,282.42        +2,803,994          6                   夏瑞韓            524/10000          1116（5）（桃園市○○區○○街000號）                  80,600            7,940,712               7,093,883.34        +846,829          7                   賴賢德            524/10000          1116（6）（桃園市○○區○○街000號）        80,600            7,564,310               7,093,883.34        +470,427            8                   游璟蕓            524/10000          1116（7）（桃園市○○區○○街000號）          80,600            7,552,220               7,093,883.34        +458,337            9                   陳仁光            524/10000          1116（8）（桃園市○○區○○街000號）          80,600            7,541,742               7,093,883.34        +447,859            10                 孫瑞鵲            879/10000          1116（9）（桃園市○○區○○街000號）          84,630            13,607,658            11,899,853.92        +1,707,805          11                                  李國典、李國瑞                        1126/10000                            1116(10)、1116(12) （桃園市○○區○○街000巷0號）              60,450                              11,053,887                                    15,243,726.41                          -4,189,840                          12                                   孫懷璠                              1167/10000                            1116(11）、1116（15）（桃園市○○區○○街000巷0號）                        56,420                              14,137,159                                  15,798,782.17                          -1,661,624                          13                 林周瑞貞          1671/10000          1116（14）（桃園市○○區○○街000號）                  86,242            21,845,961            22,621,906.60        -775,946          合計                  135,379,453            備註：                                                                                  ⑴個人應分配總價為各筆土地鑑價總價之總和乘以各共有人應有部分。以楊吳癸為例，其個人應分配總價之計算式為：13,537,945元X547/10000≒7,405,256元。   ⑵"+"表示分配土地價值大於持分土地價值，應付補償金額。   ⑶"-"表示分配土地價值小於持分土地價值，應受補償金額。                                                                                                         

附表二
編  號          共有人                                      許銘德  (+1,279,422）                          王忠平 (+2,803,994）                          夏瑞韓 （+846,829）                          賴賢德 （+470,427)                      游璟蕓    (+458,337）                      陳仁光    (+447,859）                      孫瑞鵲    (+1,707,805）                    合計                                1            楊吳癸    (-1,031,167）                      164,610                                            360,762                                              108,952                                              60,525                                      58,970                                      57,622                                      219,726                                    1,031,167                            2            劉國華    (-178,048）                      28,423                                                62,291                                                18,813                                                10,451                                        10,182                                        9,949                                        37,939                                      178,048                              3            張志珮    (-178,048）                      28,423                                                62,291                                              18,813                                                10,451                                        10,182                                        9,949                                        37,939                                      178,048                              4                李國典、李國瑞        (-4,189,840）                    668,845                                                            1,465,847                                                          442,698                                                          245,926                                                239,605                                                234,128                                                  892,791                                              4,189,840                                    5            孫懷璠    (-1,661,624）                    265,253                                              581,332                                              175,567                                              97,530                                      95,024                                    92,851                                      354,067                                      1,661,624                          6            林周瑞貞    (-775,946)                      123,868                                              271,471                                              81,986                                              45,544                                      44,374                                      43,360                                      165,343                                      775,946                              7      合計                  1,279,422                  2,803,994                  846,829                  470,427                458,337                447,859                1,707,805              8,014,673          備註：                                                                                                                     （1）"+"表示分配土地價值大於持分土地價值，應付補償金額。                                                                    （2）"-"表示分配土地價值小於持分土地價值，應受補償金額。                                                                       （3）計算方式：將應付補償金額之共有人所應支付之補償金額，除以應受補償總金額即8,014,673元，再乘以應受補償金額之共有人所應受補償之金額，即得出各應付補償金額之共有人對各應受補償金額之共有人所應支付之金額。以王忠平支付予楊吳癸之補償金額為例，計算式為：2,803,994元÷8,014,673元×1,031,167元≒360,762元。